【裁判字號】    96,上訴,1240
【裁判日期】    970131
【裁判案由】    違反毒品危害防制條例等
【裁判全文】
臺灣高等法院臺南分院刑事判決        96年度上訴字第1240號
上  訴  人
即  被  告  甲○○
                      五樓2
上列上訴人因違反毒品危害防制條例等案件，不服臺灣嘉義地方
法院96年度訴字第552號中華民國96年10月1日第一審判決（起訴
案號：臺灣嘉義地方法院檢察署96年度毒偵字第673號、96年度
偵緝字第295號、96年度偵字第3188號、96年度偵字第3998號）
，提起上訴，本院判決如下：
    主  文
上訴駁回。
    事  實
一、甲○○前於民國92年間因施用毒品案件，經臺灣嘉義地方法
    院以92年度毒聲字第929號刑事裁定送觀察、勒戒後，因認
    無繼續施用毒品之傾向，於93年3月4日執行完畢釋放。又因
    施用第一級毒品案件，經臺灣板橋地方法院以94年度訴字第
    1283號刑事判決，判處有期徒刑8月，並於94年8月22日確定
    ，於95年5月20日縮刑期滿執行完畢出監，詎仍不知悔改：
  (一)其於觀察、勒戒執行完畢後5年內，基於施用第一級毒品海
    洛因及第二級毒品甲基安非他命之犯意，於96年2月28日下
    午，在嘉義市某處友人家中，同時施用海洛因及甲基安非他
    命1次。嗣甲○○於96年3月2日為警臨檢時，經警得其同意
    採集尿液送驗，結果確呈海洛因代謝物嗎啡及甲基安非他命
    陽性反應，始查悉上情。
  (二)其意圖為自己不法之所有，於95年10月23日上午，持客觀上
    可供兇器使用之螺絲起子1支，前往現無人居住坐落於嘉義
    市○區○○路866號義美大樓4樓，以螺絲起子拆下苗栗縣竹
    南鎮信用合作社所有之窗戶鋁框3組，得手後因驚動管理人
    員報警處理，而將該3組鋁框置於地上後逃離，經警採集現
    場指紋追查後始悉上情。
  (三)其意圖為自己不法之所有，於96年1月4日中午12時30分許，
    在嘉義市○區○○○街與長春二街交會口處，徒手竊取戊○○所有置於小貨車上之鐵製水龍頭4個及電線1捲，得手後變
    賣花用。
  (四)其意圖為自己不法之所有，於96年1月13日下午3時許，在嘉
    義市○區○○○路342號，徒手竊取乙○○所有之鐵門1面，
    得手後變賣花用。
  (五)其意圖為自己不法之所有，於96年3月21日清晨，在現無人
    居住之嘉義市○區○○路運動3號球場紀錄室內，竊取白鐵
    門及鐵絲網等物，得手後變賣花用，至該日上午球場紀錄助
    理丁○○發覺遭竊報警處理後，員警採集現場指紋送驗，發
    現與甲○○相符，始循線查悉上情。
二、案經嘉義市政府警察局移送臺灣嘉義地方法院檢察署檢察官
    偵查後起訴。
    理  由
一、上揭事實，業據被告於原審審理時坦承不諱，核與證人即竹
    南信用合作社代理人丙○○、戊○○、乙○○、丁○○於警
    詢時所述，及證人乙○○、戊○○於偵查時所述（見臺灣嘉
    義地方法院檢察署96年度偵緝字第295號卷第28頁、第29頁
    ）之情節相符，且前開為警採集之尿液，經送請正修科技大
    學超微量研究科技中心檢驗結果，確呈施用第一級毒品海洛
    因之代謝物嗎啡及甲基安非他命陽性反應，有該中心檢驗報
    告及代號與真實姓名對照表各一紙附卷可稽（見嘉義市政府
    警察局第一分局第0000000000號刑案卷第5頁、第6頁），並
    有丙○○出具之贓物認領保管單（鋁框三組，見嘉義市政府
    警察局第一分局第0000000000號刑案偵查卷第4頁）及內政
    部警政署刑事警察局指紋鑑驗書2份（見嘉義市政府警察局
    第一分局第0000000000號刑案偵查卷第6頁、第7頁，嘉義市
    政府警察局第一分局第00000000000號刑案偵查卷第8頁、第
    9頁）在卷可憑，足認被告所為前開任意性自白與事實相符
    ，堪以採信。
二、按刑法第321條第1項第3款所謂「兇器」，其種類並無限制
    ，凡客觀上足對人之生命、身體、安全構成威脅，具有危險
    性之兇器均屬之，且祇須行竊時攜帶此種具有危險性之兇器
    為已足，並不以攜帶之初有行兇之意圖為必要，此觀最高法
    院79年台上字第5253號判例意旨自明。本件被告行竊時攜帶
    螺絲起子，為一般金屬材質、前端為尖銳之十字型，業經被
    告供承在卷，如持以攻擊人身，足以對人之生命、身體、安
    全構成威脅，自為兇器。核被告所為，係犯毒品危害防制條
    例第10條第1項之施用第一級毒品罪、同條例第10條第2項之
    施用第二級毒品罪、刑法第321條第1項第3款之攜帶兇器竊
    盜罪、刑法第320條第1項之普通竊盜罪（事實一、(三)(四)(五)部
    分均各成立普通竊盜罪）。被告持有毒品之低度行為，為其
    施用毒品之高度行為所吸收，不另論罪。被告同時施用第一
    級毒品及第二級毒品，係以一行為觸犯二罪名，為想像競合
    犯，依刑法第55條規定應從一重依施用第一級毒品罪處斷。
    被告所犯前開各罪，犯意各別，行為互殊，應分論併罰。被
    告因施用第一級毒品案件，經臺灣板橋地方法院94年度訴字
    第1283號刑事判決，判處有期徒刑8月確定，並於95年5月20
    日縮刑期滿執行完畢出監，有臺灣高等法院被告前案紀錄表
    在卷可稽，其於有期徒刑執行完畢後5年內，再犯本件有期
    徒刑以上之罪，為累犯，應依刑法第47條第1項規定各加重
    其刑。
三、原審以被告罪證明確，適用毒品危害防制條例第10條第1項
    、第2項，刑法第11條前、第321條第1項第3款、第320條、
    第55條、第47條第1項、第51條第5款、第38條第1項第2款，
    刑法施行法第1條之1第1項、第2項前段，中華民國96年罪犯
    減刑條例第2條第1項第3款、第7條、第10條第1項，並審酌
    被告多次施用毒品，前後經觀察、勒戒及判處有期徒刑執行
    完畢後，仍不知悛悔而再犯，戕害一己身心健康，其有多次
    前案紀錄，素行不佳，為獲取財物一而再犯，本應分予重懲
    ，惟念其智識程度不佳，家庭經濟負擔沉重，尚有長子待其
    撫養，平日工作收入微薄，為生計而竊盜，所竊財物價值不
    高，及其犯罪動機、方法，於原審審理期間坦承犯行態度良
    好等一切情狀，分別量處有期徒刑10月（施用毒品）、8月
    （攜帶凶器竊盜）、4月（普通竊盜）、4月（普通竊盜）、
    4月（普通竊盜），且其所犯上開之罪，其犯罪時間均在96
    年4月24日以前，符合中華民國96年罪犯減刑條例規定之減
    刑條件，爰依該條例第2條第1項第3款規定，各減刑2分之1
    ，並定其應執行刑。且如事實一、(二)所示之螺絲起子一支，
    為被告所有，係供被告犯罪所用之物，業據被告供承在卷，
    雖未扣案，惟無證據證明已經滅失，應依刑法第38條第1項
    第2款規定宣告沒收之。認事用法俱無不合，量刑亦稱妥適
    ，被告上訴意旨認原審就其所涉他案之施用第一級毒品罪未
    於本案併予審理，指摘原判決不當，而就竊盜部分則未提出
    具體之上訴理由，均無可取，為無理由，應予駁回。
四、被告甲○○經合法傳喚，無正當理由不到庭，不待其陳述逕
    行判決。
據上論結，應依刑事訴訟法第368條、第371條，判決如主文。
中    華    民    國    97    年    1    月     31    日
                  刑事第二庭    審判長法  官  葉居正
                                      法  官  郭千黛
                                      法  官  洪碧雀
以上正本證明與原本無異。
施用毒品部分如不服本判決，應於收受本判決後十日內向本院提
出上訴書狀。其未敘述上訴理由者並得於提起上訴後十日內向本
院補提理由書狀（均須按他造當事人之人數附繕本）「切勿逕送
上級法院」。
其餘部分不得上訴。
                                      書記官  魏芝雯
中    華    民    國    97    年    1    月     31    日
附錄：本判決論罪科刑法條：
毒品危害防制條例第10條：
施用第一級毒品者，處6月以上5年以下有期徒刑。
施用第二級毒品者，處3年以下有期徒刑。
刑法第320條第1項：
意圖為自己或第三人不法之所有，而竊取他人之動產者，為竊盜
罪，處5年以下有期徒刑、拘役或5百元以下罰金。
刑法第321條
犯竊盜罪而有左列情形之一者，處六月以上、五年以下有期徒刑
：
一、於夜間侵入住宅或有人居住之建築物、船艦或隱匿其內而犯
    之者。
二、毀越門扇、牆垣或其他安全設備而犯之者。
三、攜帶兇器而犯之者。
四、結夥三人以上而犯之者。
五、乘火災、水災或其他災害之際而犯之者。
六、在車站或埠頭而犯之者。
前項之未遂犯罰之。


司法院資訊處製作；財團法人民間司法改革基金會備份。
